# 替子公司承担的担保，合并层面如何处理

提问人：dingguolan 时间：2021-11-17 17:06:24
陈老师：
您好!我公司为资不抵债的子公司进行了担保，目前基本确定需要履行担保责任，母公司层面确认了担保损失，合并层面是否也需要确认该部分担保损失。

回答人：chenyiwei
合并报表层面，因为被担保的主债务（子公司的对外借款）本来已经体现在报表中列作负债，因此母公司层面的担保损失在合并报表层面不应重复体现（并未因该担保责任导致合并报表层面承担额外的负债），应作为内部交易予以抵销处理。

提问人：心雨 # 心晨 时间：2021-12-16 14:38:12
我想请问下，这种情况下，母公司和子公司的单家报告上应该怎么处理呢？

回答人：chenyiwei
母公司确认预计负债，子公司一般无需特殊处理。还是按照常规方法。